【裁判字號】    98,審抗,68
【裁判日期】    980416
【裁判案由】    本票裁定
【裁判全文】
臺灣臺北地方法院民事裁定             98年度審抗字第68號
抗  告  人  丙○○
            丁○○
                      共同送達.
相  對 人   烏來建設開發股份有限公司
法定代理人  乙○○
上列當事人間本票裁定事件，抗告人對於民國98年1月22日本院
簡易庭所為之裁定提起抗告，本院裁定如下：
    主  文
抗告駁回。
抗告程序費用新臺幣壹仟元由抗告人連帶負擔。
    理  由
一、按受裁定送達之人提起抗告，應於裁定送達後10日之不變期
    間內為之。非訟事件法第42條第1項定有明文。又依民事訴
    訟法第495條之1第1項準用同法第444條第1項規定，提起抗
    告如逾抗告期間者，抗告法院應以裁定駁回之。此項規定依
    非訟事件法第46條規定，於非訟事件之抗告程序亦有準用。
二、抗告意旨略以：原法院以97年度司票字第117號民事裁定已
    於民國97年12月9日送達，伊於97年12月26日所提抗告已逾
    抗告之不變期間，裁定駁回抗告。惟前開送達證書上之簽收
    人非伊所簽收，前開本票裁定未合法送達，自無從起算抗告
    期間，原法院未察，逕於98年1月22日裁定駁回抗告，非無
    違誤，爰提起抗告，並聲明廢棄原裁定，發回原法院更為裁
    定云云。
三、經查：
  (一)相對人烏來建設開發股份有限公司以其執有抗告人於民96年
    7月26日共同簽發、97年10月31日為到期日、面額新臺幣2億
    1千萬元之本票，屆期提示未獲付款，聲請本院裁定就前開
    票款及自97年10月月31日起之利息准予強制執行，經本院簡
    易庭於民國97年12月1日以97年度司票字第117號裁定准許後
    ，本院97年度司票字第117號裁定即對抗告人「臺北縣鶯歌
    鎮○○○路34號」地址為送達，並由其祖母「蘇」於97年
    12月9日收受，有送達證書及戶籍謄本可稽（見97年度司票
    字第117號卷 (下稱票字卷)第7、8、11、12頁），抗告期間
    自送達裁定之翌日起算10日，加計在途期間2日（抗告人住
    所地在臺北縣鶯歌鎮，依法院訴訟當事人在途期間標準第3
    條第1項第2款之規定計算，在途期間為2日），計算至97年
    12月22日（21日為星期日，順延1日）止，即告屆滿，抗告
    人遲至97年12月26日始行提起抗告，已逾上開不變期間，本
    院於98年1月22日所為駁回抗告之裁定，於法自無不合。
  (二)雖抗告人陳稱前開送達證書上之簽章非其所為云云，然「蘇
    」為抗告人之祖母，不僅前開送達證書上登載「阿婆代」
    、「祖母代」等文字（見票字卷第7、8、16、23、24頁），
    細繹戶籍謄本之記載（見本院卷第10、11頁），復見抗告人
    與「蘇」設於同一戶籍，由此益見「蘇」為抗告人之同
    居人無誤。依民事訴訟法第137條第1項規定：「送達於住居
    所、事務所或營業所，不獲會晤應受送達人者，得將文書付
    與有辨別事理能力之同居人或受僱人。」，自應認本院司票
    字第117號裁定確已於97年12月9日合法送達於抗告人。抗告
    人以其未親自收受之詞置辯，容有未洽，殊不足取。
四、從而，原法院以抗告人抗告逾期，而於98年1月22日裁定駁
    回其抗告，並無違誤。抗告意旨指摘原裁定不當，求予廢棄
    ，為無理由，應予駁回。
五、據上論結，本件抗告為無理由。依非訟事件法第46條、第21
    條第2項、第24條第1項，民事訴訟法第495條之1第1項、第
    449條第1項、第85條第2項，裁定如主文。
中    華    民    國    98    年    4     月    16    日
                  民事第六庭審判長法  官  劉坤典
                                  法  官  蔡和憲
                                  法  官  許純芳
本裁定除以適用法規顯有錯誤為理由，並經本院許可外，不得再
抗告。如提起再抗告，應於收受後10日內委任律師為訴訟代理人
向本院提出再抗告狀。並繳納再抗告費新臺幣1,000元。
中    華    民    國    98    年    4     月    16    日
                                  書記官  陳怡君


司法院資訊處製作；財團法人民間司法改革基金會備份。
